【裁判字號】    98,上易,179
【裁判日期】    980117
【裁判案由】    竊盜
【裁判全文】
臺灣高等法院刑事判決                 98年度上易字第179號
上  訴  人
即  被  告  甲○○
上列上訴人因竊盜案件，不服臺灣板橋地方法院97年度易字第28
52號，中華民國97年11月12日第一審判決（起訴案號：臺灣板橋
地方法院檢察署97年度偵字第16538號），提起上訴，本院判決
如下：
    主  文
上訴駁回。
    理  由
一、按刑事訴訟法第361條第1項規定「不服地方法院之第一審判
    決而上訴者，應向管轄第二審之高等法院為之。」，而民國
    96年6月15日修正，同年7月4日修正公布之同條第2項並規定
    「上訴書狀應敘述具體理由。」，此屬法律上應具備之程式
    。又同法第362條、第367條前段分別規定「原審法院認為上
    訴不合法律上之程式或法律上不應准許或其上訴權已經喪失
    者，應以裁定駁回之。」、「第二審法院認為上訴有第362
    條前段之情形者，應以判決駁回之。」。而所謂不服第一審
    判決之「具體理由」，係指依據卷內訴訟資料，具體指摘第
    一審判決關於認定事實、適用法律及量刑等事項，有違法或
    不當之情形而言，此為提起第二審上訴之法定要件。倘上訴
    人之上訴書狀，雖有敘述上訴理由，惟並未具體指摘第一審
    判決關於認定事實、適用法律及量刑等事項究竟有何違法或
    不當情形，即難認已敘述具體理由，所為上訴，自屬不符法
    律上應具備之程式。
二、本件原審就被告所犯竊盜罪，判決「甲○○竊盜，累犯，處
    有期徒刑肆月；又竊盜，累犯，處有期徒刑肆月；又竊盜，
    累犯，處有期徒刑肆月。應執行有期徒刑拾月。」（如附件
    原審判決書所載），上訴人即被告甲○○不服原判決，提起
    上訴，上訴理由僅泛稱：其經此教訓已有悔意，不致再犯，
    原審判決量刑過重，且家中父母患有重症，須人照料，懇請
    改判，量處被告有期徒刑6月，並諭知易科罰金云云。然查
    ，上訴人之上訴理由未具體指摘原判決關於認定事實、適用
    法律等事項，究竟有何違法或不當之情形。揆諸上開說明，
    本件上訴不合法律上之程式，且無從命補正，應予駁回，並
    不經言詞辯論為之。
據上論斷，應依刑事訴訟法第367條前段、第372條，判決如主文
。
中    華    民    國    98    年    1     月    17    日
                  刑事第一庭    審判長法  官  葉騰瑞
                                      法  官  莊明彰
                                      法  官  王炳梁
以上正本證明與原本無異。
不得上訴。
                                      書記官  廖逸柔
中    華    民    國    98    年    1     月    19    日
附錄本案論罪科刑法條全文：
中華民國刑法第320條：
意圖為自己或第三人不法之所有，而竊取他人之動產者，為竊盜
罪，處5 年以下有期徒刑、拘役或500 元以下罰金。
意圖為自己或第三人不法之利益，而竊佔他人之不動產者，依前
項之規定處斷。
前二項之未遂犯罰之。
附件：
臺灣板橋地方法院刑事判決              97年度易字第2852號
公  訴  人  臺灣板橋地方法院檢察署檢察官
被      告  甲○○  男  52歲（民國○○年○月○○日生）
                    身分證統一編號：Ｚ000000000號
                    住宜蘭縣蘇澳鎮○○路38號
                    居臺北縣中和市○○路82巷6弄2號1樓
上列被告因竊盜案件，經檢察官聲請以簡易判決處刑（97年度偵
字第16538 號），本院認不得以簡易判決處刑，改依通常程序審
理，被告自白犯罪，本院依簡式審判程序判決如下：
    主  文
甲○○竊盜，累犯，處有期徒刑肆月；又竊盜，累犯，處有期徒
刑肆月；又竊盜，累犯，處有期徒刑肆月。應執行有期徒刑拾月
。
    事  實
一、甲○○前因竊盜案件，經臺灣臺北地方法院以96年度易字第
    3149號判處有期徒刑4 月確定，已於民國97年4 月11日易科
    罰金執行完畢。仍不知悔改，基於意圖為自己不法所有之犯
    意，實行下列行為：
  (一)於97年5 月26日19時許，在臺北縣永和市○○路○ 段265 號
    附近，使用自製鑰匙1 支（未據扣案），啟動丙○○所有、
    停在該處之車號112-DDN 號重型機車之引擎，將該機車駛離
    現場而竊取之。得手後，在甲○○所經營、位於臺北縣中和
    市○○路82巷6 弄2 號1 樓之機車行，將上開機車之車身號
    碼磨至難以辨識，並將原有車牌取下，改掛其向不知情之陳
    志昌所購得之JPY-701 號重型機車車牌，以圖掩飾，擬俟機
    將該機車拆解出售。
  (二)於97年5 月27日14時許，在臺北縣中和市○○路85號前，使
    用上開自製鑰匙1 支（未據扣案），啟動乙○○所有、停在
    該處之車號3FW-519 號重型機車之引擎，將該機車駛離現場
    而竊取之。得手後，將該機車駛至臺北縣中和市景安捷運站
    前，交由不知情之楊東義將該機車騎至甲○○之上址機車行
    停放，擬俟機將該機車拆解出售。
  (三)於97年5 月間某時，在臺北市○○○路○ 段140 號前，使用
    上開自製鑰匙1 支（未據扣案），啟動丁○○○所有、停在
    該處之車號BPX-235 號重型機車之引擎，將該機車駛離現場
    而竊取之。得手後，將該機車停放在其上址機車行，擬俟機
    將該機車拆解出售。嗣於97年5 月27日16時30分許，經警持
    搜索票至甲○○之上址機車行搜索而查獲，起出上開竊得機
    車3 輛等物，始悉上情。
二、案經臺北縣政府警察局土城分局報請臺灣板橋地方法院檢察
    署檢察官偵查起訴。本院於準備程序進行中，被告就被訴事
    實為有罪之陳述，經告知簡式審判程序之旨，並聽取當事人
    之意見後，裁定進行簡式審判程序。
    理  由
一、上揭事實，迭據被告甲○○於警詢、偵訊及本院審理時坦承
    不諱，核與被害人丙○○、乙○○、丁○○○於警詢時之指
    訴情節相符，且有證人陳志昌於警詢時之證述可參，此外並
    有贓物認領保管單3 紙、臺北縣政府警察局車輛協尋電腦輸
    入單、車輛尋獲電腦輸入單、失竊車輛基本資料、查獲照片
    附卷可稽，足認被告之自白與事實相符。綜上，本案事證明
    確，被告犯行均堪認定，應依法論科。
二、核被告所為，係犯刑法第320 條第1 項之竊盜罪三罪（上揭
    事實欄第一項(一)、(二)、(三)各成立一罪）。所犯上開三罪，不
    具有緊密之時間與空間關係，依社會通念難以認定係基於單
    一接續犯意所為，應評價為各自獨立之犯行，復無其他實質
    上或裁判上一罪關係，自應分論併罰。被告前因竊盜案件，
    經臺灣臺北地方法院以96年度易字第3149號判處有期徒刑4
    月確定，已於97年4 月11日易科罰金執行完畢等情，有臺灣
    高等法院被告前案紀錄表在卷可考，其於受有期徒刑之執行
    完畢後，5 年以內故意再犯本件有期徒刑以上之上開三罪，
    均為累犯，應依刑法第47條第1 項規定加重其刑。爰審酌被
    告之素行狀況、其犯罪之動機、目的、手段、竊得財物之價
    值、對於被害人所生之危害程度，及犯罪自始至終均坦承犯
    行，態度尚佳等一切情狀，分別量處如主文所示之刑，並定
    其應執行刑，以示懲儆。被告持以行竊之自製鑰匙1 支，未
    據扣案，被告供稱已經丟棄而滅失，復無證據堪認目前仍然
    存在；至於本案查獲時扣得之機車烙碼工具1 箱、機車引擎
    6 個、已斷裂之車號112-DDN 號車牌1 面、車號PYZ-343 號
    車牌1 面、機車傳動軸1 個、機車鎖頭21組、機車鎖匙19組
    、機車鑰匙1 支、砂輪機4 台、砂輪機刀片13片、拆解工具
    1 組等物，無證據足認與本案有何關連，均不予宣告沒收，
    附此敘明。
據上論斷，應依刑事訴訟法第452 條、第273 條之1 第1 項、第
299 條第1 項前段，刑法第320 條第1 項、第47條第1 項、第51
條第5 款，刑法施行法第1 條之1 ，判決如主文。
本案經檢察官謝岳龍到庭執行職務。
中    華    民    國    97    年    11    月    12    日
                  刑事第十二庭  法  官  朱嘉川
以上正本證明與原本無異。
如不服本判決應於收受送達後10日內向本院提出上訴書狀，並應
敘述具體理由；其未敘述上訴理由者，應於上訴期間屆滿後20日
內向本院補提理由書（均須按他造當事人之人數附繕本）「切勿
逕送上級法院」。
                                書記官  陳聖儒
中    華    民    國    97    年    11    月    28    日
附錄本案論罪科刑法條全文：
中華民國刑法第320 條：
意圖為自己或第三人不法之所有，而竊取他人之動產者，為竊盜
罪，處5 年以下有期徒刑、拘役或500 元以下罰金。
意圖為自己或第三人不法之利益，而竊佔他人之不動產者，依前
項之規定處斷。
前二項之未遂犯罰之。


司法院資訊處製作；財團法人民間司法改革基金會備份。
